臺灣士林地方法院刑事判決　　　　　　　 96年度易字第699號
公　訴　人　臺灣士林地方法院檢察署檢察官
被　　　告　乙○○
　　　　　　　　　　　1號
　　　　　　戊○○
　　　　　　丙○○
　　　　　　　　　　　號2樓
　　　　　　丁○○
上列被告因賭博案件，經檢察官提起公訴（96年度偵字第604號）
，被告等於準備程序中就被訴之事實為有罪之陳述，本院裁定改
依簡式審判程序審理，並判決如下：
    主  文
乙○○、戊○○、丙○○、丁○○共同意圖營利，聚眾賭博；乙○○，累犯，處有期徒刑陸月；丙○○，累犯，處有期徒刑肆月
；戊○○、丁○○，各處有期徒刑參月；如易科罰金，均以新臺
幣貳仟元折算壹日。扣案之天九牌參副、骰子貳佰肆拾陸顆、監
視電眼壹個、監視螢幕壹臺、帳單貳張、周轉金新臺幣柒拾伍萬
元及抽頭金新臺幣貳拾肆萬捌仟柒佰元，均沒收。
    事  實
一、乙○○前於民國90年間，因傷害案件，經本院以91年度易字
    第487 號判決處有期徒刑1 年，經上訴，為臺灣高等法院以
    92年上易字第863 號判決處有期徒刑6 月確定，於92年8 月
    22日易科罰金執行完畢（構成累犯）；戊○○前因賭博案件
    ，經臺灣臺北地方法院判處有期徒刑4 月確定，並於90年12
    月10日易科罰金執行完畢（未構成累犯）；丙○○前於87年
    間，因重利案件，經本院86年度訴字第930 號判決處有期徒
    刑5 月，經上訴，為臺灣高等法院以90年度上更(一)字第158
    號判決處有期徒刑5 月，並經最高法院以93年度臺上字第24
    20號判決駁回上訴確定，於93年6 月17日易科罰金執行完畢
    （構成累犯）。詎乙○○猶不知悔改，於95年12月18日，與
    丙○○、丁○○、戊○○基於意圖營利供給賭博場所及聚眾
    賭博之犯意聯絡，並於同年月20日，與知情之甲○○（另行
    審理）承前犯意聯絡，自95年12月18日起至同年月20日止，
    每日凌晨0 時至6 時，在臺北市北投區○○○路40巷21號4
    樓乙○○所承租之房屋之公眾得出入場所內，以天九牌、骰
    子為賭具，聚集不特定人賭博財物。乙○○並以每日新臺幣
    （下同）3,000 元代價僱請丙○○負責記帳，以每日2,000
    元代價僱請甲○○負責洗牌、清理桌面賭資、以每日7,000
    元代價僱請戊○○負責洗牌、清理桌面賭資及抽頭，以每日
    2,000 元代價僱請丁○○負責把風過濾賭客身分。其賭博方
    式係由賭客輪流作莊，點數大者為贏，賭客每下注1 萬元，
    即由乙○○從中抽取500 元（俗稱「五分」），以此比例抽
    頭牟利。嗣於95年12月20日凌晨2 時10分許，適有賭客張志
    國、張華德、黃國瑋、陳憲欣、陳建明、楊雙明、高克俊、
    陳國照、陳建成、周吉和、陳永順、張志全、張建中等人（
    另由檢察官偵辦），在上址賭博財物時，為警持本院法官簽
    發之搜索票查獲，當場扣得乙○○所有之天九牌3 副、骰子
    246 顆（起訴書誤載為50顆）、監視電眼1 個、監視螢幕1
    臺、帳單2 張、周轉金75萬元及抽頭金248,700 元。
二、案經臺北市政府警察局北投分局報告臺灣士林地方法院檢察
    署檢察官偵查起訴。
    理  由
一、上開犯罪事實，業據被告乙○○、戊○○、丙○○、丁○○
    於警詢、檢察官偵查及本院審理中供承不諱，並經證人張志
    國、張華德、黃國瑋、陳憲欣、陳建明、楊雙明、高克俊、
    陳國照、陳建成、周吉和、陳永順、張志全、張建中、李天
    佑、陳建瑋、林慶富、溫忠文、吳敘恩、莊文傑、湯佳祥、
    何育如、伍戚長、陳建國、陳進榮、曾國晉、張巽普、陳新
    發、許緹縈、陳佳慧、蔡麗玲、吳敘群、吳浚瑀、王璽翔、
    徐道弘、林貞武、許味等人於警詢中證述明確，且有被告乙○○所有之天九牌3 副、骰子246 粒（本院於審理中勘驗無
    訛，起訴書顯有誤載）、監視電眼1 個、監視螢幕1 臺、帳
    單2 張、周轉金75萬元及抽頭金248,700 元扣案可憑，及現
    場採證照片12張附卷可稽，是被告等之犯行，洵堪認定。
二、核被告乙○○、戊○○、丙○○、丁○○所為，均係犯刑法
    第268 條意圖營利供給賭博場所罪及意圖營利聚眾賭博罪。
    被告等犯上開犯行，彼此間有犯意聯絡及行為分擔，均為共
    同正犯。被告等先後2 次聚眾賭博犯行，均係基於同一犯意
    ，於緊接之2 日時間內，對同一法益侵害之數舉動接續施行
    ，乃接續犯，應各論以一罪（最高法院86年臺上字第3295號
    判例參照）。又被告等各以1 行為同時觸犯上開2 罪名，應
    各依刑法第55條想像競合犯之規定，各從較重之意圖營利聚
    眾賭博罪處斷。又被告乙○○、丙○○有如事實欄所載前科
    執行情形，此有臺灣高等法院被告前案紀錄表在卷可按，其
    等於前案有期徒刑執行完畢後，5 年內故意再犯本件有期徒
    刑以上之罪，均為累犯，均應依刑法第47條第1 項之規定加
    重其刑。爰審酌被告乙○○開設賭場營利之犯罪動機，被告
    戊○○、丙○○、丁○○參與賭博程度、賭場抽頭之金額及
    規模、所為敗壞社會風氣，及其等犯罪之方式、次數，犯後
    坦承犯行，態度尚稱良好等一切情狀，分別量處如主文所示
    之刑，並均諭知如易科罰金以2,000 元折算1 日之折算標準
    ，以示警懲。
三、扣案之賭具天九牌3 副、骰子246 顆、監視電眼1 個、監視
    螢幕1 臺、帳單2 張、周轉金75萬元均為被告乙○○所有，
    且供被告等犯上開賭博罪所用之物，另抽頭金248,700 元為
    被告乙○○因本件犯罪所得之物，業據被告等供承明確，爰
    分別依刑法第38條第1 項第2 款、第3 款規定宣告沒收。
據上論斷，應依刑事訴訟法第273 條之1 第1 項、第299 條第1
項前段，刑法第28條、第268 條、第55條、第47條第1 項、第41
條第1 項前段、第38條第1 項第2 款、第3 款，刑法施行法第1
條之1 第1 項、第2 項前段，判決如主文。
本案經檢察官林宏松到庭執行職務。
中　　華　　民　　國　　96　　年　　5 　　月　　31　　日
 　　　　　　　　 刑事第一庭法　官  雷雯華
以上正本證明與原本無異。
如不服本判決應於判決送達後10日內向本院提出上訴狀。
                            書記官  陳如玲
中　　華　　民　　國　　96　　年　　5 　　月　　31　　日
附錄本案論罪科刑法條全文：
刑法第268條（圖利供給賭場或聚眾賭博罪）
意圖營利，供給賭博場所或聚眾賭博者，處3年以下有期徒刑，
得併科3千元以下罰金。
